臺灣高等法院交通事件裁定　　　　　　　　　　　　九十三年度交抗字第二三０號
　　抗　告　人
　　即受處分人　甲○○
右抗告人因違反道路交通管理處罰條例案件，不服臺灣士林地方法院中華民國九十三
年二月二十七日裁定（九十三年度交聲字第二號），提起抗告，本院裁定如左：
    主  文
抗告駁回。
    理  由
一、按道路交通管理處罰條例第五十三條第一項規定，汽車駕駛人，行經有燈光號誌
    管制之交岔路口闖紅燈者，處新台幣（下同）一千八百元以上五千四百元以下罰
    鍰，並依同法第六十三條第一項第三款之規定記違規點數三點。又按，依道路交
    通管理條例所定罰鍰之處罰，行為人於接獲違反道路交通管理事件通知書後，不
    服舉發事實者，應於十五日內，向處罰機關陳述意見或提出陳述書，由主管機關
    裁決處罰，不服上開處罰，得於接到裁決書之翌日起二十日內，向管轄地方法院
    聲明異議，同條例第八條、第九條及第八十七條亦分別定有明文；又違反道路交
    通管理事件統一裁罰基準及處理細則第十一條規定：行為人有違反道路交通管理
    處罰條例之情形，應填製舉發違反道路交通管理事件通知單（下稱舉發通知單）
    ，當場舉發者，應將該舉發通知單填記後，交付該行為人簽名或蓋章收受之，拒
    絕簽章者，並記明其事由，視為已收受。再按，違反道路交通管理處罰條例事件
    ，處分機關於法定處罰範圍內，本得依個案情節，裁量違規行為人應受處罰之程
    度，對此交通主管機關定有違反道路交通管理事件統一裁罰基準表，依據違規車
    輛之車種（區分大型車、小型車、機器腳踏車）及受處分人有無於應到案期限內
    繳納罰鍰或到案聽候裁決，如有遲誤，其遲誤時間長短而異其處罰之數額，均先
    明。
二、原審認異議人即受處分人甲○○於民國九十二年四月八日下午六時零六分許駕駛
    車牌號碼Ｅ八─七四九號營業小客車，自台北市○○路由北往南行駛，行經該路
    與八德路三段交叉路口，當時行車號誌為紅燈，異議人竟違規右轉進入八德路，
    證人即台北市政府警察局松山分局中崙派出所警員徐偉智見狀，立即上前攔停，
    並掣單舉發，異議人當場拒絕簽名收受舉發通知單之事實，業據證人徐偉智證述
    屬實（見原審卷第十六至十九頁），異議人因上開違規事實為警當場舉發，嗣於
    員警開立舉發通知單交由異議人簽名收領時，異議人當場拒絕簽名收受，且未於
    舉發通知單上所載應到案日期前繳納罰鍰或至裁決所申訴聽後裁決等情，亦經異
    議人自承不諱，並有「收受通知聯者簽章」內記載「拒簽拒收」等字之舉發通知
    單一紙在卷可憑（見原審卷第七頁），揆諸前揭說明，舉發通知書於異議人拒絕
    簽收之際即九十二年四月八日，已視為送達。異議人既未依應到案日期（即收受
    通知書後十五日內）繳納繳納罰鍰或到案申訴聽候裁決，原處分機關就處分罰鍰
    部分，於法定罰鍰數額範圍內，斟酌異議人逾越應到案期限三十日以上之事由，
    ，原處分機關據以援引違反道路交通管理事件統一裁罰標（基）準表之規定，裁
    處異議人罰鍰五千四百元，並依同條例第六十三條第一項記違規點數三點，並無
    不當，而駁回異議人之異議。。
三、抗告意旨略以：伊並無舉發之違規事實，證人所言伊闖紅燈之違規行為，並非事
    實，伊可提科學證據以為證實云云。
四、按(一)證人即舉發警員徐偉智乃依法執行交通勤務之公務員，其執行公權力時，除
    有證據證明其有違法情事或其品性有顯然之瑕疵外，原則上應推定其行為係真正
    且可信；又其與抗告人素無仇隙，應無故入抗告人有上揭違規事實之必要，且其
    於原審訊問時，並供前具結，擔負如為虛偽證言當受刑法偽證重罪處罰之危險，
    應認其之證言為可採。
    (二)抗告人於原審駁回其異議後，始又謂能舉科學依據提起抗告。查抗告人之上開
      違規事實，迄今已一年，如有證據，為何未據以提出向原舉發單位申訴，或向
      原審聲明異議？其空言能舉科學依據證明並未闖紅燈，又未能舉證證明警員有
      何違法執行取締任務或有故入人罪、違法失職之品性瑕疵之行為，難認抗告人
      之辯解為可採。
五、綜上所述，本件之違規事證明確，舉發及裁罰程序並無不符規定之處，原審因認
    原處分機關依道路交通管理處罰條例第五十三條第一項、第六十三條第一項及違
    反道路交通管理事件統一裁罰標（基）準表，認抗告人行經有燈光號誌管制之交
    岔路口闖紅燈，裁罰抗告人罰鍰五千四百元，並記違規點數三點，並無不當，而
    駁回抗告人於原審之異議，揆諸前揭法令之規定，於法並無不合，抗告人空言並
    未闖紅燈云云，即難採信，本件抗告核無理由，應予駁回。
據上論結，應依道路交通案件處理辦法第二十六條，刑事訴訟法第四百十二條，裁定
如主文。
中　　　華　　　民　　　國　　九十三　　年　　　四　　　月　　　八　　　日
                              臺灣高等法院交通法庭
                                  審判長法  官  葉　騰　瑞
                                        法  官  莊　明　彰
                                        法  官  劉　壽　嵩
右正本證明與原本無異。
不得再抗告。
                                        書記官  吳　金　來
中　　　華　　　民　　　國　　九十三　　年　　　四　　　月　　　八　　　日
